【裁判字號】    92,易,2515
【裁判日期】    921126
【裁判案由】    違反電子遊戲場業管理條例
【裁判全文】
臺灣臺中地方法院刑事判決                        九十二年度易字第二五一五號
    公  訴  人  臺灣臺中地方法院檢察署檢察官
    被      告  甲○○  男  四.
右列被告因違反電子遊戲場業管理條例案件，經檢察官聲請簡易處刑（九十二年度偵
字第一七七八九號），經本院臺中簡易庭移由本院改依通常程序審理，復經本院合議
庭裁定由受命法官獨任行簡式審判程序，判決如左：
    主  文
甲○○共同違反未依電子遊戲場業管理條例規定辦理營利事業登記者，不得經營電子
遊戲場業之規定，處拘役伍拾玖日，如易科罰金，以新臺幣玖佰元即銀元佰元折算
壹日，扣案之電子遊戲機臺肆臺（含ＩＣ板肆片）及現金新臺幣陸佰柒拾元均沒收。
    事  實
一、賴貴芳有二次違反電子遊戲場業管理條例前科，最近一次係於民國（下同）九十
    二年間因違反電子遊戲場業管理條例，經本判處拘役五十日，於九十二年七月十
    四日確定，於九十二年九月二十九日執行完畢（未構成累犯），係臺中市○區○
    ○路一七五號「鑫來便利商店」之負責人，其明知未取得主管機關核准設立電子
    遊戲場業之營利事業登記，不得經營電子遊戲場業，竟自九十二年八月二十日起
    ，在上址擺設電子遊戲機臺「神秘的魔法石」三臺，供不特定人把玩，並與不詳
    姓名之成年男子（真實姓名年籍不詳）基於犯意聯絡，自同年九月一、二日起，
    由該男子提供電子遊戲機臺「大世界」一臺，在上址擺放營業，均供不特定人把
    玩。嗣於同年九月九日十五時三十五分，在上址為警查獲，並扣得前揭電子遊戲
    機臺四臺（含ＩＣ板四片），且於「大世界」機臺內，扣得賴貴芳及該不詳姓名
    男子所有，為把玩之客人所投注於機臺內之硬幣共新臺幣（下同）六百七十元。
二、案經臺中市警察局第一分局報請臺灣臺中地方法院檢察署檢察官聲請簡易處刑，
    經本院臺中簡易庭認不宜以簡易判決處刑，移由本院改依通常程序審理，再經本
    院合議庭裁定由受命法官獨任行簡式審判程序。
    理  由
一、訊據被告賴貴芳對於右揭時地確有擺放查獲之四臺電子遊戲機臺供不特定客人把
    玩多次等情於警詢及本院均坦承不諱，核與證人即查獲時在場把玩「神祕的魔法
    石」之陳榮杰所述相符，並有被告所有供經營電子遊戲場業之電子遊戲機臺四臺
    （含ＩＣ板四片），及在「大世界」機臺內查獲之經營所得共六百七十元扣案可
    佐，且有查獲現場圖一紙及查獲現場照片五張附卷可稽，足見被告自白與事實相
    符；又查獲之「大世界」機臺係不詳姓名之成年男子所提供擺放，被告並與該男
    子約定，擺放電子遊戲機具之所得由二人平分等情，亦據被告於本院陳明在卷，
    是被告與該不詳姓名男子就擺放查獲之「大世界」機臺以經營電子遊戲場業犯行
    ，均有犯意聯絡及行為分擔甚明。至被告提出之鑫來便利商店之營利事業登記證
    ，雖載明營業項目含「其他機械器具零售業（魔法石禮品販賣機、手錶自動販賣
    機、全家樂自動販賣機）」，惟查，本件查扣之「神祕的魔法石」機臺，係屬供
    人把玩娛樂之電子遊戲機臺，其玩法為開分後押注把玩，並非禮品販賣機等情，
    亦據被告自承在卷，是仍係電子遊戲機臺，與被告取得之營利事業登記證上所登
    載之營業項目，炯然不同，附此敘明。事證明確，被告右揭犯行堪予認定。
二、核被告賴貴芳所為，係違反電子遊戲場業管理條例第十五條之規定，應依同條例
    第二十二條規定處斷。被告與不詳姓名之成年男子就擺設「大世界」機臺以違反
    電子遊戲場業管理條例第十五條之犯行，均有犯意聯絡及行為分擔，均為共同正
    犯。爰審酌被告前已有二次違反電子遊戲場業管理條例前科，本件竟再違法擺設
    電子遊戲機臺，又其擺設經營電子遊戲機臺之數量僅有四台、期間非長，又其犯
    罪之動機、目的、手段，犯罪所生之危害、犯罪後之態度等一切情狀，量處如主
    文所示之刑，並諭知易科罰金之折算標準。
三、扣案之電子遊戲機臺四臺（含ＩＣ板四片），其中「神秘的魔法石」機臺三臺（
    含ＩＣ板三片），係被告所有之物，「大世界」機臺一臺（含ＩＣ板一片），係
    共同被告不詳姓名之成年男子所有，均係本件經營電子遊戲場業用所用之物，業
    據被告於本院陳明在卷，爰依刑法第三十八條第一項第二款宣告沒收；再扣案之
    六百七十元，係在「大世界」機臺內所查獲，為把玩機臺之客人所投入，為被告
    與共同被告即不詳姓名之成年男子所有，因經營電子遊戲場業所得之物，亦據被
    告於本院陳明在卷，爰依刑法第三十八條第一項第三款宣告沒收。
據上論斷，應依刑事訴訟法第四百五十二條、第二百七十三條之一第一項、第二百九
十九條第一項前段，電子遊戲場業管理條例第十五條、第二十二條，刑法第十一條前
段、第二十八條、第四十一條第一項前段、第三十八條第一項第二款、第三款，罰金
罰鍰提高標準條例第一條前段、第二條，判決如主文。
中      華      民      國    九十二    年     十一     月    二十六    日
                                        臺灣臺中地方法院刑事第十二庭
                                            法  官  黃  家  慧
右正本證明與原本無異。
如不服本判決，應於送達後十日內向本院提出上訴狀(須附繕本)，上訴於台灣高等
法院台中分院。
                書記官
中      華      民      國    九十二    年     十一     月    二十六    日
附錄論罪科刑法條
電子遊戲場業管理條例第十五條
未依本條例規定辦理營利事業登記者，不得經營電子遊戲場業。
電子遊戲場業管理條例第二十二條
違反第十五條規定者，處行為人一年以下有期徒刑、拘役或科或併科新台幣五十萬元
以上二百五十萬元以下罰金。


司法院資訊處製作；財團法人民間司法改革基金會備份。
